最　高　行　政　法　院　裁　定
　　　　　　　　　　　　　　　　　　 96年度裁字第03770號
上　訴　人　超美特殊包裝股份有限公司
代　表　人　甲○○
訴訟代理人　丙○○
被 上訴 人　經濟部智慧財產局
代　表　人　乙○○
上列當事人間因新型專利異議事件，上訴人對於中華民國95年4
月25日臺北高等行政法院94年度訴字第1972號判決，提起上訴，
本院裁定如下：
　　主  文
上訴駁回。
上訴審訴訟費用由上訴人負擔。
　　理  由
一、按對於高等行政法院判決之上訴，非以其違背法令為理由，
    不得為之，行政訴訟法第242條定有明文。依同法第243條第
    1項規定，判決不適用法規或適用不當者，為違背法令；而
    判決有同條第2項所列各款情形之一者，為當然違背法令。
    是當事人對於高等行政法院判決上訴，如依行政訴訟法第24
    3條第1項規定，以高等行政法院判決有不適用法規或適用不
    當為理由時，其上訴狀或理由書應有具體之指摘，並揭示該
    法規之條項或其內容；若係成文法以外之法則，應揭示該法
    則之旨趣；倘為司法院解釋或本院之判例，則應揭示該判解
    之字號或其內容。如以行政訴訟法第243條第2項所列各款情
    形為理由時，其上訴狀或理由書，應揭示合於該條項各款之
    事實。上訴狀或理由書如未依此項方法表明，或其所表明者
    與上開法條規定不合時，即難認為已對高等行政法院判決之
    違背法令有具體之指摘，其上訴自難認為合法。
二、本件上訴人對於高等行政法院判決上訴，係以：（一）原判
    決以引證案係於系爭案申請日之後始公告，顯然不得引為進
    步性之判斷依據，顯與專利法第98條第2項（按指民國90年
    10月24日所修正之專利法）所稱為「運用申請當日之前既有
    之技術或知識」不合。次者，專利法第98條第2項既已明定
    為「運用申請前既有之技術或知識」，並未如被上訴機關所
    稱，如果是申請案，必須於系爭案申請之前，以公開才足以
    成為判斷進步性之依據，則原判決顯然與法不合。（二）系
    爭案不論結構創作特徵或結構元件組成，於引證案皆早有揭
    示相同結構特徵及結構元件，系爭案並未有任何功效及技術
    上之增進，不具新穎性與進步性之新型專利構成要件，已不
    容置疑。則系爭案有為專利法第97條、第98條第2項、第98
    條之1及第105條準用第27條之規定已甚明確，原判決卻未加
    詳查，其判決自有違誤等語，為其理由。
三、惟核其所陳上訴理由，關於新穎性部分，係就原審取捨證據
    、認定事實之職權行使，指摘其為不當，並就原審已論斷者
    ，再事爭執，而未具體表明合於不適用法規、適用法規不當
    、或行政訴訟法第243條第2項所列各款之情形，難認對原判
    決之如何違背法令已有具體之指摘。再專利要件之進步性，
    係以依申請前有無公開之技術知識為判斷，引證案既係於系
    爭案申請之後始公開，在系爭案申請時，並無公開之引證案
    所揭露之技術知識，自不能以引證案作為論斷系爭案有無進
    步性之依據。上訴人誤解專利要件進步性之判斷，非以申請
    前有無公開之技術知識為標準，並以此為前提指摘原判決與
    專利法第98條第2項未合云云，兩者顯有未合，不得認對該
    判決之如何違背法令已有具體之指摘。依首揭說明，應認其
    上訴為不合法。
四、據上論結，本件上訴為不合法，依行政訴訟法第249條第1項
    前段、第104條、民事訴訟法第95條、第78條，裁定如主文
    。
中　　華　　民　　國　　96　　年　　12　　月　　14　　日
                    最高行政法院第五庭
                        審判長法官　林　茂　權
                              法官　侯  東  昇
                              法官　鄭　忠　仁
                              法官　黃　本　仁
                              法官　吳　東　都
以  上  正  本  證  明  與  原  本  無  異
中　　華　　民　　國　　96　　年　　12　　月　　17　　日
　　　　　　　　　　　　　　　書記官　莊　俊　亨
